# 同一控制下，股权投资

提问人：conanduan 时间：2016-10-20 22:37:04
ABC三家公司同一控制，A对b和c分别 100 ％控制，a对b的长投账面原值 100 万，b净资产 90 万，现将a对b的股权，作为对c的投资，即a的长投明细由b变为c,b变为c霞全资子公司， a的账务处理 借长投c 90投资收益 10 贷长投b100 c的账务处理 借长投b 90 贷实收资本或资本公积 90 1.账务处理是否正确 2.此交易属于什么，

回答人：chenyiwei
首先要考虑A对B的长期股权投资是否已经发生减值。如果发生了减值，则应首先对其计提减值准备。在此基础上，将A对B的长期股权投资账面价值平移到对C的长期股权投资账面价值中，即借记“长期股权投资——C”，贷记“长期股权投资——B”。该事项对A而言属于不具有商业实质的非货币性资产交换。 对C而言，则按同一控制下合并处理。